【裁判字號】    89,上易,4210
【裁判日期】    891221
【裁判案由】    傷害
【裁判全文】
臺灣高等法院刑事判決                          八十九年度上易字第四二一號
    上  訴  人
    即  被  告  乙○○
右上訴人因傷害案件，不服臺灣板橋地方法院八十九年度易字第六二五號，中華民國
八十九年九月二十日第一審判決（起訴案號：臺灣板橋地方法院檢察署八十八年度偵
字第二六六０二號）提起上訴，本院判決如左：
    主  文
上訴駁回。
    事  實
一、張文哲於民國（下同）八十八年一月間，曾任城龍社區管理委員會主委，張文哲
    因處理甲○○在該社區內開設商店之問題而徵詢乙○○之意見，甲○○遂對張文
    哲、乙○○心生不滿。田條木於八十八年二月一日二十三時許，酒後至張文哲所
    開設位於台北縣土城市○○街二號之集琳玻璃行，欲偕張文哲一起找甲○○喝酒
    ，惟遭張文哲拒絕，適吳慶志在該處對張文哲述說甲○○在城龍社區內之行為，
    引發田條木不滿，田條木即至甲○○位於台北縣土城市○○路○段一七八巷二號
    一樓之住處，欲偕同甲○○找吳慶志理論，甲○○適在其住處與張聰賢等人飲酒
    聊天，先由張聰賢至張文哲所開設之集琳玻璃行了解情形，嗣田條木（所涉殺人
    未遂案件，經臺灣板橋地方法院以八十八年度訴字第一一八四號判決判處有期徒
    刑五年一月）即至其住處拿其所有之藍波刀一把，再偕同甲○○共同至上開集琳
    玻璃行，甲○○竟向吳慶志恐嚇稱：「若不出去，等一下會更嚴重」等語（甲○
    ○所涉恐嚇案件，經臺灣板橋地方法院以八十八年度訴字第一一八四號判決判處
    拘役五十日確定），適乙○○至集琳玻璃行欲找張文哲，甲○○即對乙○○稱：
    「地下主委，那麼晚還沒睡」，甲○○即與乙○○發生口角而發生扭打時，乙○
    ○與張文哲（同案判處罰金仟元確定）竟基於普通傷害之犯意聯絡，二人共同
    徒手毆打甲○○，致甲○○受有右胸挫傷壓痛、左肩挫傷瘀血、右手背及無名指
    瘀血、左手姆指及中指多處淺裂傷之傷害。
二、案經甲○○訴請臺灣板橋地方法院檢察署檢察官偵查起訴。
    理  由
一、訊據上訴人即被告乙○○矢口否認有何傷害甲○○之犯行，仍辯稱：伊沒有打甲
    ○○，其診斷證明書事後始取得云云。
二、經查：右揭犯罪事實，業據告訴人甲○○於偵審中指述綦詳（偵字第三六四五號
    影卷第八頁背面、第三十五、四十一頁；原審卷第四十八頁），核與證人張聰賢
    於原審審理時證述情節相符（原審卷第二十八、二十九頁）。又參諸證人吳慶志
    於另案偵查中（台灣板橋地方法院檢察署八十八年度偵字第三六四五號殺人未遂
    案），證稱：「˙˙˙楊某說要我出去，若不出去等一下會更嚴重，我很害怕不
    敢出去，後來田某不知如何進來拉我衣服到外面談話，廖某剛好來找張某，楊某
    見廖某便以拳頭打廖某胸部，並說你是地下主委，給我小心點，楊某拍打廖某胸
    部約三、四下，廖某推開他，二人便發生扭打，二人倒在地上，後來廖某起身，
    我看見他左下部腹部受傷˙˙˙」等語（見台灣板橋地方法院檢察署八十八年度
    偵字第三六四五號殺人未遂案偵查卷八十八年三月五日訊問筆錄，偵字第三六四
    五號影卷第二十九頁背面至第三十頁，另參同卷第十一、十二頁），張聰賢供稱
    ：「乙○○先動手打甲○○、張文哲亦加入打，都用拳頭。」（八十八年他字第
    九八六號卷十五頁），及被告張文哲於偵查中亦供承：「有與甲○○發生拉扯」
    等語以觀（他字第九八六號卷第十六頁），足認被告乙○○、張文哲確有於前揭
    時、地，與告訴人互毆。而告訴人確受有如事實欄如述之傷害，此有診斷證明書
    一紙在卷可稽（他字第九八六號卷第四頁），告訴人所受之傷顯非單純拉扯所致
    。至告訴人甲○○係因警訊受傳而較遲取得診斷證明書，並非偽造，復據其於本
    院敘明。綜上所述，被告乙○○前開所辯，無非卸責之詞，不足採信。本件事證
    明確，被告犯行洵堪認定。
三、核被告乙○○所為，係犯刑法第二百七十七條第一項普通傷害罪。其與張文哲間
    就上開普通傷害罪，互有犯意聯絡及行為分擔，為共同正犯。原審引用刑法第二
    十八條、第二百七十七條第一項、第四十二條第二項，罰金罰鍰提高標準條例第
    一條前段、第二條，審酌被告犯罪之動機、目的、手段、犯罪時所受之刺激、所
    生危害，及犯罪後之態度等一切情狀，論處被告乙○○共同傷害人之身體罪，量
    處罰金仟元，並諭知易服勞役之折算標準。經核原判決認事用法及量刑，均無
    違誤，被告猶執陳詞上訴指摘原判決不當，為無理由，應予駁回。
據上論斷，應依刑事訴訟法第三百六十八條，判決如主文。
本案經檢察官林占青到庭執行職務。
中      華      民      國    八十九    年     十二     月    二十一    日
          臺灣高等法院刑事第九庭
                                    審判長法  官  李  文  成
                                          法  官  周  盈  文
                                          法  官  官  有  明
右正本證明與原本無異。
不得上訴。
                                          書記官  林  蓓  瑜
中      華      民      國    八十九    年    十二      月    二十二    日
附錄：本判決論罪科刑法條全文
刑法第二百七十七條第一項
傷害人之身體或健康者，處三年以下有期徒刑，拘役或一千元以下罰金。
犯前項之罪，因而致人於死者，處無期徒或七年以上有期徒刑；致重傷者，處三年以
上十年以下有期徒刑。


司法院資訊處製作；財團法人民間司法改革基金會備份。
